【裁判字號】    90,訴,414
【裁判日期】    901231
【裁判案由】    違反毒品危害防制條例
【裁判全文】
臺灣雲林地方法院刑事判決                           九十年度訴字第四一四號
    公  訴  人  臺灣雲林地方法院檢察署檢察官
    被      告  甲○○
右列被告因違反毒品危害防制條例案件，經檢察官提起公訴（九十年度毒偵字第一三
八一號），本院判決如左：
    主  文
甲○○連續施用第一級毒品，處有期徒刑柒月。
扣案之第一級毒品海洛因陸包，驗餘合計淨重壹捌捌點伍肆公克、包裝共重玖點柒陸
公克及驗含有第一級毒品海洛因殘留之壓摸器壹組、電子磅秤壹台、研磨機壹台、藥
鏟貳支、夾鏈袋拾壹只（標示ＨＲ者），均沒收銷燬之；夾鏈袋拾肆只（未標示
ＨＲ者）、葡萄糖壹罐，均沒收之。
    事  實
一、甲○○曾因違反麻醉藥品管理條例案件，經本院於民國八十三年一月十三日判處
    有期徒刑五月，並於同年二月三日判決確定，而於同年四月十一日易科罰金執行
    完畢，已逾五年未構成累犯，復因一犯施用毒品，由本院於八十七年六月二十六
    日以八十七年度毒聲字第六０號裁定送觀察勒戒後，因無繼續施用毒品傾向，業
    經臺灣雲林地方法院檢察署檢察官於八十七年八月四日以八十七年度偵字第二八
    六九號不起訴處分確定，其猶不知戒絕，再基於概括之犯意，自八十九年十月間
    某時日起至九十年九月二十五日某時止，在雲林縣台西鄉蚊港村蚊港一二四號住
    處，以將海洛因摻於香菸內再點燃吸食方式，連續施用第一級毒品海洛因多次，
    嗣為警於九十年九月二十五日十三時二十分許，持本院核發之搜索票，在上開住
    處搜索查獲，而合法扣得第一級毒品海洛因六包，驗餘合計淨重一八八．五四公
    克、包裝共重九．七六公克與驗含有第一級毒品海洛因殘留之壓摸器一組、電子
    磅秤一台、研磨機一台、藥鏟二支、夾鏈袋三十一只（標示ＨＲ者）及其所有預
    備供施用第一級毒品海洛因分裝用之夾鏈袋三十四只（未標示ＨＲ者）及其所有
    供施用第一級毒品海洛因稀釋用之葡萄糖一罐，並採其尿液經送檢驗結果，驗具
    毒品嗎啡陽性反應，由本院於九十年九月二十五日以九十年度毒聲字第一０八三
    號裁定送觀察勒戒，嗣執行觀察勒戒，因有繼續施用毒品傾向，復由本院於九十
    年十月二十五日以九十年度毒聲字第一一九二號裁定令入戒治處所施以強制戒治
    一年。
二、案經雲林縣警察局斗六分局移送臺灣雲林地方法院檢察署檢察官偵查起訴。
    理  由
一、被告甲○○坦白認罪，承認自八十九年十月間某時日起至九十年九月二十五日某
    時止，在雲林縣台西鄉蚊港村蚊港一二四號住處，以將海洛因摻於香菸內再點燃
    吸食方式，連續施用第一級毒品海洛因多次，而查獲時採集被告尿液經送檢驗結
    果，呈現嗎啡陽性反應，有雲林縣衛生局煙毒尿液檢驗成績書一紙附卷可稽，且
    其查獲扣案之第一級毒品海洛因六包，經驗餘合計淨重一八八．五四公克、包裝
    共重九．七六公克；壓摸器一組、電子磅秤一台、研磨機一台、藥鏟二支、夾鏈
    袋三十一只（標示ＨＲ者），均驗含有第一級毒品海洛因殘留，有法務部調查局
    九十年十一月十三日（九０）陸一字第九０一八九一八四號鑑定通知書、九十年
    十二月十日（九０）陸一字第九００七八六三七號檢驗通知書各一紙在卷可證，
    復有被告自承所有預備供施用第一級毒品海洛因分裝用之夾鏈袋三十四只（未標
    示ＨＲ者）及所有供施用第一級毒品海洛因稀釋用之葡萄糖一罐扣案可稽，均可
    佐證被告上開自白與事實相符，又被告前因一犯施用毒品，由本院於八十七年六
    月二十六日以八十七年度毒聲字第六０號裁定送觀察勒戒後，因無繼續施用毒品
    傾向，業經臺灣雲林地方法院檢察署檢察官於八十七年八月四日以八十七年度偵
    字第二八六九號不起訴處分確定，有該不起訴處分書一份在卷可憑，本次二犯連
    續施用第一級毒品，經裁定送觀察勒戒後有繼續施用毒品傾向，並經裁定令入戒
    治處所施以強制戒治之事實，有本院九十年度毒聲字第一０八三號裁定、九十年
    度毒聲字第一一九二號裁定、臺灣雲林看守所九十年十月十一日雲所鏡總字第一
    二四０號函及所附有繼續施用毒品傾向之證明書各一紙在卷可憑，其二犯連續施
    用第一級毒品海洛因且經觀察勒戒後，有繼續施用毒品傾向，事證明確，其犯行
    可以認定，應依法論罪科刑。
二、核被告甲○○所為，係犯毒品危害防制條例第十條第一項之施用第一級毒品罪。
    其各次非法持有毒品海洛因，進而施用，其持有之低度行為應為各次施用之高度
    行為所吸收，爰不另論罪。被告先後多次施用犯行，時間緊接，方法相同，而觸
    犯構成要件相同之罪名，顯係基於概括之犯意反覆為之，為數行為而犯同一之罪
    名，屬裁判上一罪即訴訟法上同一案件，應依刑法第五十六條連續犯之規定論以
    一罪，並依法加重其刑。爰審酌被告犯罪目的、施用次數、自戕行為之犯罪性質
    及犯罪後坦認之態度等一切情狀，量處如主文所示之刑。另扣案之第一級毒品海
    洛因六包，驗餘合計淨重一八八．五四公克、包裝共重九．七六公克；壓摸器一
    組、電子磅秤一台、研磨機一台、藥鏟二支、夾鏈袋三十一只（標示ＨＲ者），
    均驗含有第一級毒品海洛因殘留，因與毒品無法析離，均屬查獲之毒品，不問屬
    於犯人與否，爰依毒品危害防制條例第十八條第一項前段宣告沒收銷毀之。而扣
    案夾鏈袋三十四只（未標示ＨＲ者）及葡萄糖一罐，分別為預備供施用第一級毒
    品海洛因分裝用及供施用第一級毒品海洛因稀釋用，且均屬被告所有，業據被告
    供明在卷，併依刑法第三十八條第一項第二款規定宣告沒收之。
據上論斷，應依刑事訴訟法第二百九十九條第一項前段，毒品危害防制條例第十條第
一項、第十八條第一項前段，刑法第十一條前段、第五十六條、第三十八條第一項第
二款，判決如主文。
本案經檢察官施添寶到庭執行職務。
中      華      民      國    九十    年    十二    月      三十一      日
                              臺灣雲林地方法院刑事第二庭
                                  法  官  吳  福  森
右正本證明與原本無異。
如不服本判決，應於判決送達後十日內向本院提出上訴狀( 應附繕本 )。
                                  書記官  李  松  坤
中      華      民      國    九十    年    十二    月      三十一      日
以檢察官收受判決正本之日期為準。
附錄本案論罪科刑法條：
毒品危害防制條例第十條第一項：施用第一級毒品者，處六月以上五年以下有期徒刑
                              。


司法院資訊處製作；財團法人民間司法改革基金會備份。
